臺灣苗栗地方法院宣示判決筆錄
111年度訴字第278號
公  訴  人  臺灣苗栗地方檢察署檢察官
被      告  魏有宏


指定辯護人  本院公設辯護人蔡文亮
上列被告因違反毒品危害防制條例案件（起訴案號：111年度毒
偵字第625號），本院於民國111年6月28日下午4時許，在本院第
三法庭宣示判決，出席職員如下：
                      法  官  魏正杰
                      書記官  巫  穎
                      通  譯  陳采媫
法官起立朗讀判決主文、犯罪事實要旨、處罰條文、附記事項，
及告以上訴限制、期間並提出上訴狀之法院，且諭知記載其內容
：
一、主  文：
　　魏有宏施用第一級毒品，處有期徒刑陸月，如易科罰金，以
    新臺幣壹仟元折算壹日。
二、犯罪事實要旨：
　　魏有宏基於施用第一級毒品海洛因之犯意，於民國111年2月
    12日下午8時許，在苗栗縣○○市○○○路000號住處內，以將海
    洛因摻入香菸內，點燃後吸食煙霧之方式，施用第一級毒品
    1次。嗣經警於同年月14日上午7時25分許，持臺灣苗栗地方
    檢察署檢察官強制到場（強制採驗尿液）許可書命其至警局
    採尿，其於上開犯行未經有偵查權限之機關或人員發覺前，
    主動向警方供出，自首而接受裁判，並經採尿送驗後，結果
    呈嗎啡陽性反應，而查悉上情。
三、處罰條文：
　　毒品危害防制條例第10條第1項。
四、附記事項：
　㈠檢察官就被告魏有宏構成累犯之事實及應加重其刑之事項，
    未主張或具體指出證明方法（見本院卷第46頁），依最高法
    院110年度台上大字第5660號裁定意旨，無從論以累犯及依
    累犯規定加重其刑。
　㈡被告為警持臺灣苗栗地方檢察署檢察官強制到場（強制採驗
    尿液）許可書命其採尿送驗時，主動向警方供出本案犯行，
    自首而接受裁判乙節，有警詢筆錄、臺灣苗栗地方檢察署檢
    察官強制到場（強制採驗尿液)許可書、違反毒品危害防制
    條例自首情形紀錄表在卷可稽（見臺灣苗栗地方檢察署111
    年度毒偵字第625號卷，下稱偵卷，第16至20、25、30頁）
    ，符合自首之要件。
　㈢未扣案被告所有供犯罪所用之香菸，業經丟棄，此據被告陳
    稱在卷（本院卷第41頁）。
　㈣本案經檢察官與被告於審判外達成協商之合意且被告已認罪
    ，考量其前科狀況，及符合自首之要件，合意內容為：施用
    第一級毒品，處有期徒刑6 月，如易科罰金，以新臺幣1 千
    元折算1 日；未扣案香菸不予沒收乙節，有審判筆錄、臺灣
    苗栗地方檢察署檢察官協商進行單暨程序記錄表在卷可稽（
    見本院卷第47至48、53頁）。
五、協商判決除有刑事訴訟法第455條之4第1項第1、2、4、6、7
    款所定情形之一，或違反同條第2項之規定者外，不得上訴
    。如有得上訴之情形，而不服本判決，得自宣示判決筆錄送
    達之日起20日內，向本院提出上訴書狀，上訴於第二審法院
    。
六、本案經檢察官姜永浩提起公訴，檢察官蕭慶賢到庭執行職務
    。
中　　華　　民　　國　　111 　年　　6 　　月　　28　　日
                  臺灣苗栗地方法院刑事第二庭
                            書記官  巫  穎
                            法  官  魏正杰
以上正本證明與原本無異。
                            書記官  巫  穎
中　　華　　民　　國　　111 　年　　6 　　月　　28　　日
附錄論罪科刑法條：
毒品危害防制條例第10條
施用第一級毒品者，處6月以上5年以下有期徒刑。
施用第二級毒品者，處3年以下有期徒刑。